【裁判字號】    99,上訴,2028
【裁判日期】    991110
【裁判案由】    偽證
【裁判全文】
臺灣高等法院臺中分院刑事判決        99年度上訴字第2028號
上  訴  人  臺灣臺中地方法院檢察署檢察官
被      告  乙○○
上列上訴人因被告偽證案件，不服臺灣臺中地方法院99年度訴字
第1048號中華民國99年8月27日第一審判決（起訴案號：臺灣臺
中地方法院檢察署98年度偵字第8966號、22561號），提起上訴
，本院判決如下：
    主  文
上訴駁回。
    理  由
一、公訴意旨略以：被告乙○○與詹熙賢為夫妻。緣詹熙賢涉犯
    竊盜等案件（經原審法院通緝中，嗣到案後另行審結），經
    臺灣臺中地方法院檢察署98年度偵字第8966號受理在案。嗣
    詹熙賢為脫免罪責，除於上開案件之警詢、偵訊時否認犯行
    ，辯稱：該部自小客車及車牌號碼9593-LR號車牌均係友人
    侯佳宏（業經檢察官為不起訴處分）所交付云云。且於98年
    5月間書寫信件給在臺灣臺中監獄執行之侯佳宏，信件內容
    為要求侯佳宏將本件竊盜案擔下來，其每月會寄錢給侯佳宏
    ，並署名為「鹼」之信紙乙張後，要求其太太乙○○代為書
    寫信封，信封上寄件人署名為「賴昇宏」，寄件地址為詹熙
    賢與乙○○曾經居住過之租屋處「臺中縣大裡市○○路304
    巷57弄16號」。之後，由乙○○將該封信，於不詳時間，在
    彰化縣田尾鎮之郵局寄出給侯佳宏。侯佳宏並於98年5月19
    日收到該封信。嗣經檢察官於98年5月27日提訊侯佳宏時，
    其辯稱：並沒有交付該部自小客車及車牌號碼9593-LR號車
    牌給詹熙賢，詹熙賢曾以1個姓賴之姓名寫信到監獄內要求
    伊將本件擔下來，因為信紙內有署名「鹼」字，所以伊知道
    該封信係詹熙賢寫的等語。經臺灣臺中地方法院檢察署檢察
    官向臺灣臺中監獄函調結果，侯佳宏於98年5月19日，確實
    有收受「賴昇宏」名義所寫來之信件，該信件內容確實要求
    侯佳宏將該件竊盜案頂下來，並署名「鹼」字。經傳訊詹熙
    賢到庭說明，其於偵訊時否認曾寫信給侯佳宏，辯稱：係伊
    老婆乙○○所寫，伊不知道乙○○有寫信給侯佳宏，上次開
    庭時因為侯佳宏提到這封信，伊回去才問乙○○，乙○○始
    承認有寫信給侯佳宏，但伊沒有寫，也沒有要求侯佳宏將竊
    盜案頂下來云云。乙○○明知上開信件內容確係詹熙賢所寫
    ，亦明知具結作證之證人，依法有據實陳述之義務，不得為
    匿飾增刪之虛偽陳述，竟為迴護詹熙賢，而基於偽證之犯意
    ，於98年8月12日上午9時46分許、同年9月9日上午9時28分
    許，在臺灣臺中地方法院檢察署第10偵查庭、第15偵查庭就
    98年度偵字第8966號被告詹熙賢等竊盜等案件偵查時，就該
    案件有重要關係之事項，供前具結而為虛偽陳述，證稱確實
    由其書寫該封信件給侯佳宏等語，意圖為詹熙賢脫罪，足使
    檢察官陷於錯誤判斷之危險，因認乙○○涉有刑法第168條
    之偽證罪嫌等語。
二、本案經本院審理結果，認被告被訴偽證犯行係屬不能證明，
    其證據及理由，業據第一審判決書理由欄記載甚詳，爰引用
    之（如附件）。
三、檢察官上訴意旨略以：
  (1)被告於98年8月12日偵查中，為配合同案被告詹熙賢之供述
    ，以證人身分於具結後證述：詹熙賢被捉交保後，回南投朋
    友喝酒，和朋友說開這台車子發生事情，心情不好，伊聽到
    很難過，伊就寫信與侯佳宏說車子是向你借的，發生事情了
    ，你要承認，詹熙賢不知道伊寫信的事等語。嗣檢察官當庭
    提示看守所函覆之證人侯佳宏所收到信件，被告知悉無法再
    說謊，始證稱：該信件上的字不是伊的字，伊確實有寄一封
    信給侯佳宏。而同案被告詹熙賢始改稱：信件上的字跡是伊
    的沒錯，伊是有把這件事發生的經過寫在信紙上，但是伊不
    知道信何時寄出去的，伊很想寫信給侯佳宏，伊有寫在信紙
    上，但伊就是丟在旁邊，不知道這封信何時有寄出去等語。
    且依看守所函覆及證人侯佳宏證述，證人侯佳宏只收到一封
    寄件人為賴昇宏之信件，該信件之信封係由被告書寫，信件
    內容則係同案被告詹熙賢所書寫。足徵被告為配合同案被告
    詹熙賢之供述，明知該信件係被告詹熙賢書寫，仍於具結後
    證稱：伊有寫一封信給侯佳宏，並有寄出等虛偽不實之證述
    。惟因該信件影本已附卷，被告知悉無法再為不實證述，始
    坦白說出信件係同案被告詹熙賢所書寫，惟為配合伊先前之
    證述，是伊仍為虛偽不實之證述證稱：伊確實有寫一封信給
    證人侯佳宏等語。意圖為詹熙賢脫罪，且為伊自己所犯偽證
    罪開脫。
  (2)被告於98年8月12日偵查中，（檢察官問：你信寄到何處？
    ）（答：寄到臺中監獄。地址是臺中市○○○路11號，我知
    道地址是因為我以前有寫過信給詹熙賢。），然臺中監獄地
    址係臺中市○○區○○路11號，足徵被告並不知悉臺中監獄
    地址，應係同案被告詹熙賢書寫好信件後，要求被告書寫信
    封，並由詹熙賢將臺中監獄地址念出，由被告書寫信封。是
    被告明知信件係詹熙賢書寫，其僅書寫信封，仍為虛偽證述
    。原審未審酌被告係見該信件影本已附卷，始改稱卷附信函
    係同案被告詹熙賢書寫，但伊確實有書寫並寄信給證人侯佳
    宏，遽認被告於偵查中未為虛偽證述，顯有認定事實不依憑
    證據之違法。被告所犯偽證罪嫌，事證明確，堪予認定。
四、按依刑法第一百六十八條規定證人依法作證時，必須對於案
    情有重要關係之事項，為虛偽之陳述，始負偽證罪之責，所
    謂於案情有重要關係之事項，係指該事項之有無，足以影響
    於裁判之結果者而言，蓋證人就此種事項為虛偽之陳述，則
    有使裁判陷於錯誤之危險，故以之為偽證罪，而科以刑罰
    ，苟其事項之有無，與裁判之結果無關，僅因其陳述之虛偽
    ，而即對之科刑未免失之過酷，是以上開法條加此特別構成
    要件，以限定虛偽陳述之範圍，與其他立法例對於證人虛偽
    陳述之結果不設何等區別者，其立法精神自有不同（最高法
    院29年上字第2341號判例參照）。本院查：
  (一)緣依卷附台灣台中地方法院檢察署檢察官98年度偵字第8966
    、22561號訴書所示，「詹熙賢基於意圖為自己不法所有之
    犯意，於97年6月間某日，在不詳地點，持客觀上足供兇器
    使用之十字起子等物，竊取余聖傑所使用之車牌號碼9593-L
    R號車牌2面，其恐竊盜犯行遭車主發現，故於竊取同時，將
    其於不詳時間、地點，所偽造之同一車牌號碼之車牌2面懸
    掛在余聖傑之自小客車上，致余聖傑不知自己之上開車牌已
    遭竊而未向警方報案處理。此外，詹熙賢復另行基於意圖為
    自己不法所有之犯意，於98年1月20日下午6時30分前之某時
    ，在臺中市北屯區○○○路○段518號前，竊取陳文彰所有車
    牌號碼3272-KY號自小客車1部(三陽牌、黑色、引擎號碼G4G
    C0000000號、車身號碼PHG02261號)後，隨即將原車牌2面予
    以丟棄，改懸掛其所竊取之上開余聖傑所有車牌號碼9593-L
    R號車牌2面，以規避警方之查緝。嗣詹熙賢復恐車牌號碼95
    93-LR號車牌之車主余聖傑發現車牌遭竊而報警處理，恐遭
    警查獲，又於98年3月初某日，將車牌號碼9593-LR號車牌卸
    下，改懸掛其向不知情之宏達汽車修配廠負責人楊文宗所借
    用之車牌號碼NT-0941號車牌2面。嗣詹熙賢於98年3月17 日
    晚上8時許，駕駛上開自小客車行經臺中縣大雅鄉○○路○段
    116號前，為警當場查獲，並在自小客車內扣得其所竊取之
    車牌號碼9593-LR號車牌2面及供竊盜使用之十字起子等物，
    而查獲本件。嗣警方通知車牌號碼9593-LR號車牌使用人余
    聖傑到警局製作被害人筆錄，余聖傑於警詢時表示上開車牌
    現仍懸掛在其自小客車上使用並未失竊。經警將在詹熙賢自
    小客車內所查獲之車牌及余聖傑自小客車上所懸掛之車牌一
    起送鑑定結果，始知在詹熙賢自小客車內查獲之車牌為真正
    ，而余聖傑自小客車上所懸掛之車牌係偽造，始查知詹熙賢
    另有偽造車牌之犯行。」等情，而詹熙賢於警詢及檢察官偵
    訊時，矢口否認有竊盜或贓物犯行，迭次供稱：上開小客車
    及車牌係侯佳宏所交付云云。
  (二)侯佳宏嗣於98年5月19日在台中監獄服刑期間，收到一封信
    封註明寄件人「賴昇宏」之信件，其內容略以：「之前你那
    台車子已經出了事，你之前有託人向我說那台車你已承報上
    去，所以那些人叫我寫你的。至於這件對你非常的抱歉，可
    能出庭我們會一起出。這件事你可以承認說是你的」「我知
    道這樣子對你非常的．．」「可以的話，兄弟我每個月至少
    都會寄個0000--0000仟元給你在裡面生活用．．」等語，有
    各該信封及信件影本各一紙附偵查卷可查。
  (三)被告及其配偶詹熙賢於檢察官偵訊時，即明確供稱，上開信
    封係被告所書寫，信件內容則為詹熙賢所親筆等語，核與證
    人侯佳宏所證，信件之筆跡為詹熙賢，信封則不知何人書寫
    等情相符，是就詹熙賢所涉竊盜罪嫌是否成立之信件內容何
    人書寫一節，被告並未故為不實之證述甚明。
  (四)雖被告所證，其確有以「賴昇宏」名義書寫一封信予侯佳宏
    ，信件內容是其本人所寫一節，無從由偵查卷附台灣台中監
    獄98年6月16日及同年8月26日中監正戒字第980005111、980
    008117號函所示內容暨所附台灣台中監獄書信表影本得到佐
    證，亦與證人侯佳宏所證，伊先後只收到署名「賴昇宏」之
    信件一封等語不符。被告此部分之證詞縱屬虛偽，亦不足以
    影響於裁判之結果，依前開之說明，自不得以偽證罪相繩。
五、按為訴訟上證明之資料，須通常一般之人均不致於有所懷疑
    ，而得確信其為真實之程度者，始得據為有罪之認定。倘其
    證明尚未達於此一程度，而有合理性懷疑存在時，即不得遽
    認被告犯罪。又，刑事訴訟之被告依法並無自證無罪之義務
    ，若控罪所憑之積極證據，在生活經驗上尚不足以排除其他
    有利被告之合理推斷，致不足以證明犯罪事實時，仍不能因
    被告否認犯罪之辯解不成立，資為無視積極證據不足之理由
    ，通觀最高法院76年度台上字第4986號、30年上字第482號
    、30年上字第1831號等判例所持一貫見解，不難明瞭。綜上
    所述，本件公訴人所憑之證據，無論直接或間接證據，均尚
    未達於一般之人均可得確信，而無合理之懷疑存在之程度，
    本院亦查無其他確切証據，足以証明被告確應負本件罪責，
    被告之犯行尚屬不能証明。原審以不能證明被告犯罪，而依
    刑事訴訟法第301條第1項規定，諭知無罪之判決，經核認事
    用法，並無不合，檢察官上訴意旨認應就被告予以論罪科刑
    ，而指摘原判決不當，經查為無理由，應予駁回。
六、被告經合法傳喚，無正當理由而不到庭，爰不待其陳述，逕
    行判決。
七、據上論斷，應依刑事訴訟法第373條、第368條、第371條，
    判決如主文。
本案經檢察官甲○○到庭執行職務。
中    華    民    國    99    年    11    月    10    日
            刑事第四庭    審判長法  官  洪  耀  宗
                                法  官  許  文  碩
                                法  官  劉  登  俊
以上正本證明與原本無異。
檢察官得上訴，被告不得上訴。
如不服本判決應於收受送達後十日內向本院提出上訴書狀，其未
敘述上訴理由者，並得於提起上訴後十日內向本院補提理由書（
均須按他造當事人之人數附繕本）「切勿逕送上級法院」。
                                書記官  張  惠  彥
中    華    民    國    99    年    11    月    10    日
附件
臺灣臺中地方法院刑事判決              99年度訴字第1048號
公  訴  人  臺灣臺中地方法院檢察署檢察官
被      告  乙○○  女  33歲（民國○○年○月○日生）
                    身分證統一編號：Ｚ000000000號
                    住南投縣國姓鄉○○路500之14號
                    居南投縣國姓鄉○○路207之1號
上列被告因偽證等案件，經檢察官提起公訴（98年度偵字第8966
號、第22561號），本院判決如下：
    主    文
乙○○無罪。
    理    由
一、公訴意旨略以：乙○○與詹熙賢為夫妻。緣詹熙賢涉犯竊盜
    等案件（通緝中，嗣到案後另行審結），經臺灣臺中地方法
    院檢察署98年度偵字第8966號受理在案。嗣詹熙賢為脫免罪
    責，除於上開案件之警詢、偵訊時否認犯行，辯稱：該部自
    小客車及車牌號碼9593-LR號車牌均係友人侯佳宏(業經檢察
    官為不起訴處分)所交付云云。且於98年5月間書寫信件給在
    臺灣臺中監獄執行之侯佳宏，信件內容為要求侯佳宏將本件
    竊盜案擔下來，其每月會寄錢給侯佳宏，並署名為「鹼」之
    信紙乙張後，要求其太太乙○○代為書寫信封，信封上寄件
    人署名為「賴昇宏」，寄件地址為詹熙賢與乙○○曾經居住
    過之租屋處「臺中縣大裡市○○路304巷57弄16號」。之後
    ，由乙○○將該封信，於不詳時間，在彰化縣田尾鎮之郵局
    寄出給侯佳宏。侯佳宏並於98年5月19日收到該封信。嗣經
    檢察官於98年5月27日提訊侯佳宏時，其辯稱:並沒有交付該
    部自小客車及車牌號碼9593-LR號車牌給詹熙賢，詹熙賢曾
    以1 個姓賴之姓名寫信到監獄內要求伊將本件擔下來，因為
    信紙內有署名「鹼」字，所以伊知道該封信係詹熙賢寫的等
    語。經臺灣臺中地方法院檢察署檢察官向臺灣臺中監獄函調
    結果，侯佳宏於98年5月19日，確實有收受「賴昇宏」名義
    所寫來之信件，該信件內容確實要求侯佳宏將該件竊盜案頂
    下來，並署名「鹼」字。經傳訊詹熙賢到庭說明，其於偵訊
    時否認曾寫信給侯佳宏，辯稱：係伊老婆乙○○所寫，伊不
    知道乙○○有寫信給侯佳宏，上次開庭時因為侯佳宏提到這
    封信，伊回去才問乙○○，乙○○始承認有寫信給侯佳宏，
    但伊沒有寫，也沒有要求侯佳宏將竊盜案頂下來云云。乙○
    ○明知上開信件內容確係詹熙賢所寫，亦明知具結作證之證
    人，依法有據實陳述之義務，不得為匿飾增刪之虛偽陳述，
    竟為迴護詹熙賢，而基於偽證之犯意，於98年8月12日上午9
    時46 分許、同年9月9日上午9時28分許，在臺灣臺中地方法
    院檢察署第10偵查庭、第15偵查庭就98年度偵字第8966號被
    告詹熙賢等竊盜等案件偵查時，就該案件有重要關係之事項
    ，供前具結而為虛偽陳述，證稱確實由其書寫該封信件給侯
    佳宏等語，意圖為詹熙賢脫罪，足使檢察官陷於錯誤判斷之
    危險，因認乙○○涉有刑法第168條之偽證罪嫌等語。
二、按犯罪事實應依證據認定之，無證據不得認定犯罪事實；不
    能證明被告犯罪，應諭知無罪之判決，刑事訴訟法第一百五
    十四條第二項、第三百零一條第一項分別定有明文。次按所
    謂認定犯罪事實之證據，係指足以認定被告確有犯罪行為之
    積極證據而言，該項證據自須適合於被告犯罪事實之認定，
    始得採為斷罪之資料；又事實之認定，應憑證據，如未能發
    現相當確實證據，或證據不足以證明，自不能以推測或擬制
    之方法，以為裁判之基礎，最高法院二十九年上字第三一０
    五號、四十年臺上字第八六號判例著有明文。又按認定犯罪
    事實所憑之證據，無論係直接證據或間接證據，其為訴訟上
    之證明，須於通常一般之人均不致有所懷疑，而得確信其為
    真實之程度者，始得據為有罪之認定，倘其證明尚未達到此
    一程度，而有合理之懷疑存在，復無其他調查途徑可尋，法
    院即應為無罪之判決，最高法院七十六年臺上字第四九八六
    號著有判例。
三、公訴人認為被告乙○○涉有前開偽證罪嫌，係以證人侯佳宏
    證述，其於台灣台中監獄確實收到以「賴昇宏」名義所寄的
    信，信中要求其將詹熙賢所涉竊盜案件擔下來，並會寄錢給
    其等情，但其並沒有將9593─ＬＲ的車子及車牌交給詹熙賢
    等語，及被告於偵查中具結後陳述，伊曾寫信給侯佳宏，告
    知侯佳宏車子出事，要求其承認該部自小客車係其交付詹熙
    賢，詹熙賢並沒有寫信給侯佳宏等語，並舉出台灣台中監獄
    98年6月16日中監正戒字第0980005111號函附書信表，及同
    年7月27日中監正戒字第0980006729號函附信紙，同年8月26
    日、及99年1月14日中監正戒字第0980008117及0990000 273
    號函附書信表、信封，及被告廖美惠之偵查筆錄、證人結文
    等為證據；訊據被告乙○○堅決否認有前揭偽證之犯行，辯
    稱，我沒有不實的供述，我所說的都是事實。我有寫信給侯
    佳宏，因為這台車子，我先生確實是跟他借的。所以寫信給
    侯佳宏是我寫的。我確實有寫這封信出去。我沒有作偽證，
    但是信封內之信紙並非當初我所寫的。詹熙賢有寫壹張信，
    但是並沒有寄出去，我有寫一封信，並且有寄出去，信封是
    以賴昇宏的名義寫的等語。
四、經查，證人侯佳宏於98年5月19日在台灣台中監獄確實收到
    以「賴昇宏」名義所寄的信，信中要求其將詹熙賢所涉竊盜
    案件擔下來，並會寄錢給侯佳宏等情，惟侯佳宏沒有沒有偷
    竊9593─ＬＲ車子，也未將車子交給詹熙賢等語，業據證人
    侯佳宏於偵查中陳述在卷（第8966號偵查卷第85頁、第86頁
    ），並有台灣台中監獄98年6月16日中監正戒字第09800051
    11號函及附書信表，及同年7月27日中監正戒字第098000672
    9號函及附信紙，同年8月26日、及99年1月14日中監正戒字
    第0980008117及0990000273號函及附書信表、信封在卷足稽
    ，此部分之事實應堪認定。次查，證人侯佳宏前揭在台灣台
    中監獄所收到之信件，經檢察官提示予同案被告詹熙賢指認
    ，詹熙賢供稱：「這是我的字沒錯，我有把這件事發生的經
    過寫在信紙上，但是不知道信何時寄出去」「我是很想寫信
    給他，我有寫在信紙上，但是我就丟在旁邊，我不知道這封
    信何時有寄出去，我不記得該封信是在何處寫的、何時寫的
    」等語（第8966號偵查卷第86頁），足徵侯佳宏所收到的信
    件，係同案被告詹熙賢所書寫的無訛。
五、惟查，被告於98年8月12日在台灣台中地方法院檢察署98年
    度偵字第8966號詹熙賢竊盜案件中以證人身分具結後陳述：
    「（問：是否知道今日為何來開庭？）（答：知道。）」「
    （問：何事來開庭？）（答：寫信給侯佳宏的事情。）」「
    （問：寫何信給侯佳宏？）（答：詹熙賢被捉交保後，回南
    投與朋友喝酒，和朋友說開這台車子發生事情，心情不好，
    我聽到很難過，我就寫信與侯佳宏說車子是向你借的，發生
    事情了，你要承認。）」「（問：你為何知道侯佳宏在監獄
    ？）（答：是警察和我說侯佳宏已經被捉到了，但是我不知
    道他捉到那裏去。）」「（問:你信寄到何處？）（答：寄
    到台中監獄。地址是台中市○○○路11號，我知道地址是因
    為我以前有寫過信給詹熙賢。）」「（問：你用何人的名義
    寫信給侯佳宏？）（答：那天我本來要用我的名義寫，但是
    怕有串供的問題，剛好旁邊看到我老公的朋友以前寫給他的
    信，所以我就用我老公的朋友的名字寫信進去，我的目的是
    要用朋友的名字寫信告訴侯佳宏，朋友的名字叫賴昇宏。）
    」「（問：侯佳宏是否認識賴昇宏？）（答：不認識。）」
    「( 問：既然不認識，如何以侯佳宏朋友的名義告訴侯佳宏
    ？）（答:信紙後面我有留詹熙賢的「賢」字。）」「（問
    ：如何寫？）（答：賢慧的賢。）」「（問：當天信的內容
    寫幾行？）（答：幾行沒有注意，但是只寫一張，但沒有寫
    滿。）」「（問：你總共寫過幾封信？）（答：一封而已，
    在信內我用「阿猴」稱呼侯佳宏。）」「（問：信內除了提
    到侯佳宏的車子出事了，有無提到其他的事情？）（答：沒
    有。）」「（問：有無提到要寄錢給侯佳宏？）（答：好像
    有。但是我沒有寫金額。）」「（問：為何寄錢給侯佳宏？
    ）（答：因為詹熙賢有和我講過侯佳宏與家人的關係不好。
    ）」「（問：侯佳宏害詹熙賢被警察查獲，你為何還要寄錢
    給他？）（答：大家都是朋友一場。）」「（問：信內提到
    幾臺車子？）（答：就是出事的這臺車子。）」「（問：你
    與侯佳宏說這臺車子出事了，有無要侯佳宏如何處理？）（
    答：我要侯佳宏承認，我好像是寫「東西」出事了，不是用
    「車子」這個字眼。後改稱我兩樣都有寫，那一樣我忘記了
    。）」「（問：你寫信給侯佳宏的事情詹熙賢是否知道？）
    （答：他不知道。）」「（問：（提示信件內容）有何意見
    ？）（答：信明明是我寫的，我真的有寄信給侯佳宏。該信
    件上的字不是我的字，我確實有寄一封信給他。）」等語（
    第8966號偵查卷第83頁至第85頁），另於98年9月9日則陳述
    ：「（問：你寄給侯佳宏的信，是到何處寄的？）（答：彰
    化的田尾郵局，因為我那天剛好到那裡，我是用平信寄出的
    ，丟在郵筒內。）」「（信封內放幾封信？）（一封信。）
    」「（信封內的這封信是何人寫的？）（是我寫的。）」「
    （詹熙賢有無叫你寄信？）（沒有。）」「（看守所說沒有
    收到你寄的信，有何意見？）（可是我確實有寄這封信。）
    」「（提示卷內信件影本是何人之筆跡？）（我老公的筆跡
    。）」「（你老公何時寄這封信出去？）（我不清楚。）」
    等語（第8966號偵查卷第107頁、第108頁），被告於偵查中
    均供稱，就看守所函覆證人侯佳宏於98年5月19日所收到之
    信件，非其所書寫，其所書寫內容雖亦向侯佳宏表示車子或
    「東西」出事了，請侯佳宏承認，好像有要寄錢給侯佳宏，
    惟稱侯佳宏為「猴子」，書信末了係簽「賢」字等情，亦即
    被告所陳述其所書寫予侯佳宏書信內容與證人侯佳宏所收到
    並非同一，其並未證稱該書信內容係其所書寫，僅陳述該信
    之信封係其所書寫，及寄送該信函，與同案被告詹熙賢所供
    述侯佳宏所收到之信件係其書寫之事實並無違誤，自無偽證
    可言。
六、綜上所述，公訴人所舉之證據，尚無從使本院確信被告有何
    偽證之犯行，此外，復查無其他積極證據足認被告有何偽證
    犯行，不能證明被告犯罪，自應為無罪之判決。
七、據上論斷，應依刑事訴訟法第三百零一條第一項，判決如主
    文。
中    華    民    國    99    年    8     月    27    日
                  刑事第一庭    審判長法  官  鄭永玉
                                      法  官  許惠瑜
                                      法  官  林清鈞
以上正本證明與原本無異。
如不服本判決應於收受判決後10日內向本院提出上訴書狀，並應
敘述具體理由；其未敘述上訴理由者，應於上訴期間屆滿後20日
內向本院補提理由書（均須按他造當事人之人數附繕本）「切勿
逕送上級法院」。
                                       書記官  陳貴卿
中    華    民    國    99    年    8     月    27    日

司法院資訊處製作；財團法人民間司法改革基金會備份。
